【裁判字號】    95,訴,7296
【裁判日期】    950821
【裁判案由】    返還信用卡消費貸款
【裁判全文】
臺灣臺北地方法院民事判決              95年度訴字第7296號
原      告  國泰世華商業銀行股份有限公司
法定代理人  甲○○
訴訟代理人  丙○○
被      告  乙○○
上列當事人間返還信用卡消費貸款事件，本院於民國95年7月31
日言詞辯論終結，判決如下：
    主  文
被告應給付原告新台幣肆拾肆萬伍仟陸佰捌拾元，及其中新台幣
肆拾貳萬零伍拾玖元部分，自民國九十五年六月二十二日起至清
償日止，按年息百分之十九點七計算之利息。
被告應給付原告新台幣捌萬零貳佰陸拾參元，及其中新台幣柒萬
柒仟陸佰零陸元部分，自民國九十五年六月二十二日起至民國九
十六年二月九日止，按年息百分之五點八八計算之利息，並自民
國九十六年二月十日起至清償日止，按年息百分之十四點八八計
算之利息。另自民國九十五年六月二十二日起至清償日止，按月
計收帳務管理費新台幣貳佰捌拾捌元。
訴訟費用由被告負擔。
    事實及理由
一、程序方面：按當事人得以合意定第一審管轄法院。但以關於
    由一定法律關係而生之訴訟為限，民事訴訟法第24條第1項
    定有明文。本件兩造約定由本院為第一審管轄法院，有約定
    條款第26條可按，本院自有管轄權。
二、原告起訴主張：
（一）被告於民國91年2月27日、92年10月23日，與原告成立信
      用卡使用契約，領用如附表所示之信用卡。依約被告就使
      用該信用卡所生之債務，負全部給付責任。被告領用上開
      信用卡後，即得於各特約商店記帳消費，依信用卡約定條
      款第14、15條之約定，應於當期繳款截止日前向原告全部
      清償，或以循環信用方式繳付最低應繳金額，逾期清償者
      依信用卡約定條款第15、21、22條之約定，除喪失期限利
      益外，應另行給付原告按年息19.7%計算之利息。惟至95
      年6月21日止，被告尚餘新台幣（下同）203,033元，及其
      中本金191,154元未按期繳付。
（二）另被告於94年8月9日，以原告發行之代償卡代付其於匯豐
      銀行台北分行之信用卡欠款，依約定代償後前18個月以年
      息5.88%計收利息，第19個月起以年息14.88%計收利息，
      另按月計收帳務管理費288元，惟至95年6月21日止，被告
      尚餘80,263元及其中本金77,606元未按期繳付。
（三）被告復於93年12月7日與原告成立簡易通信貸款契約，向
      原告貸款30萬元，按年息5.88%計算之利息，約定分50期
      清償，依年金法按月計付本息，併入信用卡帳單中與信用
      卡消費帳款一同繳納。依約定條款第1條之約定，如未依
      約於繳款期限前繳款或未繳足月付金時，原告得將未繳金
      額之本金部分，或經原告主張視為到期之本金部分，按信
      用卡循環利率（年息19.7 %）計算之利息。依約定條款第
      4、5條之約定，倘為延遲繳款經原告主張暫停被告信用卡
      之權利時，除喪失期間利益，視同全部到期。然至95年6
      月21日止，尚餘242,647元及其中本金228,905元未按期繳
      付。
（四）總計，至95年6月21日止，被告尚有525,943元未按期繳付
      （含信用卡帳款金額為203,033元、簡易通信貸款帳款金
      額為242,647元及代償金額為80,263元），迭經催討無效
      ，為此聲明如主文第1、2項所示。
三、被告對於信用卡申請書之真正固不爭執，惟辯以：被告有參
    與協商，但最大債權銀行是台新銀行，每月要繳4萬多元，
    目前沒錢可以繳納，所以協商破裂等語。並聲明：原告之訴
    駁回。
四、原告主張之上開事實，已據其提出信用卡消費帳款債權明細
    報表、信用卡申請書暨約定條款、簡易通信貸款申請書暨契
    約書、歷史帳單彙總查詢、歸戶查詢、信用卡對帳單等件為
    證，核屬相符，且為被告所不爭執，堪信原告之主張為真實
    。被告雖以前詞置辯，惟縱認被告所辯屬實，亦屬被告以如
    何方式清償之問題，與被告應負上開債務之責無關，是被告
    所辯仍不足採。從而，原告依信用卡使用及消費借貸法律關
    係請求被告給付如主文第1項所示之本金、利息、帳務管理
    費，均有理由，應予准許。
五、據上論結，本件原告之訴為有理由，依民事訴訟法第78條，
    判決如主文。
中    華    民    國    95    年     8    月    21    日
                  民事第四庭    法  官  陳邦豪
以上正本係照原本作成。
如對本判決上訴，須於判決送達後二十日之不變期間內，向本院
提出上訴狀。
中    華    民    國    95    年     8    月    21    日
                                書記官  薛德芬
附表：
一、VISA            正卡卡號：0000000000000000
                    核卡日：92/10/23
二、MASTER          正卡卡號：0000000000000000
                    核卡日：91/02/27
三、代償信用卡      正卡卡號：0000000000000000
                    核卡日：94/08/08
四、信用卡簡易通信貸款
                    正卡卡號：0000000000000000
                    核卡日：93/12/07


司法院資訊處製作；財團法人民間司法改革基金會備份。
